臺灣高等法院高雄分院刑事判決
111年度交上易字第91號
上  訴  人  
即  被  告  吳正雄


上列上訴人因過失傷害案件，不服臺灣高雄地方法院110年度審
交易字第1009號，中華民國111年6月10日第一審判決（起訴案號
：臺灣高雄地方檢察署110年度調偵字第468號），關於量刑部分
，提起上訴，本院判決如下：
    主  文
上訴駁回。
    事實及理由
壹、審理範圍： 
　　本案係在刑事訴訟法第348條於民國110年6月18日修正施行
    後繫屬本院，應適用修正後之現行刑事訴訟法第348條規定
    判斷上訴範圍。原審判決後，上訴人即被告吳正雄（下稱被
    告）表明僅就量刑部分提起上訴（本院卷80頁），則依刑事
    訴訟法第348條第3項規定及其修法理由，本院審理範圍自僅
    及於原判決關於被告之刑部分，至於未表明上訴之原判決關
    於犯罪事實、所犯法條等其餘部分則不屬本院審判範圍。
貳、本案據以審查量刑妥適與否之原審所認定之犯罪事實、所犯
    罪名　　　
一、原審認定之犯罪事實
    吳正雄於109年7月13日13時30分許，騎乘車牌號碼000-0000號
    大型重型機車，沿高雄市苓雅區建國一路由東往西方向行駛，
    駛至建國一路50巷與建國一路口時，本注意行經無號誌之交
    岔路口，應減速慢行，作隨時停車之準備，而依當時天候晴
    ，日間自然光線，柏油路面乾燥、無缺陷，視距良好無障礙物
    ，又無不能注意之情事，竟疏未注意，未減速慢行而貿然進
    入上開路口，適有陳俊鴻（所涉過失傷害罪嫌部分，另經檢
    察官為不起訴處分）騎乘車牌號碼000-000號普通重型機車，
    同疏未注意行駛至無號誌交岔路口，未設標誌、標線或號誌
    劃分幹、支線道時，少線道車應暫停讓多線道車先行而沿建
    國一路50巷由北往南方向行駛，貿然右轉進入建國一路，兩車
    因而發生碰撞，致陳俊鴻當場人車倒地，致陳俊鴻受有左肩
    、左手肘、左手腕擦挫傷、背部擦挫傷、左小腿鈍挫傷等傷
    害。　
二、原審認定被告所犯罪名：
    核被告所為，係犯刑法第284條前段之過失傷害罪。　　
參、刑之加重、減輕事由（處斷刑事由）：
一、刑之加重事由：無。
二、刑之減輕事由：
　　被告於肇事後，留置於現場等待警員前來處理，在有偵查犯
    罪權限之公務員或機關知悉何人為肇事前，當場向據報前往
    現場處理之警員坦承其係肇事者，有高雄市政府警察局道路
    交通事故肇事人自首情形紀錄表存卷可按（見警卷第57頁）
    ，考量被告未逃避接受本案裁判，核與刑法第62條前段所定
    自首要件相符，爰依法減輕其刑。
肆、被告上訴理由略以：被告坦承犯行，被告至今未能與告訴人
    陳俊鴻達成和解或賠償乙事，並非不想和解及賠償，被告有
    聯繫保險公司人員積極處理，但屢次調解中告訴人開出之金
    額過高，且無單據，致使不能達成調解；被告父親於大同醫
    院住院需要照顧及家中有一名子女就讀國小均要花費，而收
    入薪資也僅為新臺幣25500元，懇求法官再酌情減判。　　
伍、本院之判斷（上訴駁回之理由）　　　　　　
一、本件原審量刑時，審酌被告駕車上路，本應謹慎注意遵守交
    通規則，以維護其他用路人之安全，本案案發為建國一路東
    西路段，車流眾多，行經巷口時竟疏未注意，致與告訴人發
    生碰撞，造成告訴人受有前揭傷害結果，所為實屬不該；再
    參以被告至今未能與告訴人方面達成和解或賠償損害，犯後
    態度；另考量被告並非本案唯一肇事因素，告訴人就本案車
    禍同為肇事因素而與有過失；並審酌被告前科紀錄，素行尚
    可 ，本件犯罪情節、告訴人所受傷勢之所生危害，及其自
    述之教育程度及家庭經濟狀況（因涉及被告個人隱私，不予
    揭露）等一切情狀，就被告本案所犯之罪，量處拘役20日，
    並諭知以新臺幣1000元折算1日之易科罰金折算標準。　　
二、按量刑輕重，係屬事實審法院得依職權自由裁量之事項，苟
    已斟酌刑法第57條各款所列情狀而未逾越法定刑度，不得遽
    指為違法；刑罰之量定，固屬法院自由裁量之職權行使，但
    仍應審酌刑法第57條所列各款事由及一切情狀，為酌量輕重
    之標準，並非漫無限制。在同一犯罪事實與情節，如別無其
    他加重或減輕之原因，下級審法院量定之刑，亦無過重或失
    輕之不當情形，則上級審法院對下級審法院之職權行使，原
    則上應予尊重（最高法院72年台上字第6696號判決先例、85
    年台上字第2446號判決要旨參照）。經核，原判決說明適用
    刑法第62條前段規定之刑之減輕事由，並無不合，且就量刑
    亦已斟酌刑法第57條各款科刑輕重之標準，於法定刑度範圍
    內，詳予考量審酌而為刑之量定，且已考量雙方商談和解、
    被告經濟等犯後態度、生活狀況而為量刑，並未逾越法定範
    圍，亦未濫用其職權，準此，被告上訴意旨，認原判決量刑
    過重，請求從輕科刑，經核並無理由，應予駁回。　
據上論結，應依刑事訴訟法第368條，判決如主文。
本案經檢察官王清海提起公訴，檢察官高碧霞到庭執行職務。
中　　華　　民　　國　　111 　年　　10　　月　　27　　日
                  刑事第三庭    審判長法  官  吳進寶
                                      法  官  方百正
                                      法  官  陳億芳
以上正本證明與原本無異。
不得上訴。
中　　華　　民　　國　　111 　年　　10　　月　　27　　日
                                      書記官  陳慧玲 
附錄本判決論罪科刑法條：
中華民國刑法第284條
因過失傷害人者，處1 年以下有期徒刑、拘役或10萬元以下罰金
；致重傷者，處3 年以下有期徒刑、拘役或30萬元以下罰金。